# 合并层面资本公积

提问人：桂 红艳 时间：2022-11-28 18:42:52
背景：国资委 2018 年成立甲公司、乙公司、丙公司。住建局 2021 年成立丁公司，国资委将其持有的甲公司、乙公司、丙公司无偿转让给丁公司。
问题：（ 1 ）丁公司合并层面的报表，期初应当追溯调整至比较期最早期初？

回答人：chenyiwei
如果是同一政府（例如XX市XX区人民政府）下属的国资委和住建局这两个部门之间的股权划转，该划转系由双方共同所属的XX市XX区人民政府决定的，则属于同一控制下合并，丁公司的合并报表编制可追溯到甲乙丙公司成立的 2018 年。